臺灣臺北地方法院刑事判決　　　　　　　 94年度易字第636號
公　訴　人　臺灣臺北地方法院檢察署檢察官
被　　　告　乙○○
選任辯護人　陳倍嫻律師
被　　　告　庚○○
上列被告等因竊盜案件，經檢察官提起公訴（九十四年度偵字第
四二０三號），本院判決如下：
    主  文
乙○○連續攜帶兇器，毀壞門扇，於夜間侵入住宅竊盜，累犯，
處有期徒刑貳年，並於刑之執行前令入勞動場所強制工作參年。
扣案之一字螺絲起子壹支沒收。
庚○○無罪。
    事  實
一、乙○○於民國六十九年間因竊盜案件，經新竹地方法院以六
    十九年度訴字第一○二號判處有期徒刑十月確定；又於七十
    三年間因竊盜案件，經臺灣臺北地方法院以七十三年度訴字
    第二九八三號判處有期徒刑二年，並應於刑之執行前令入勞
    動場所強制工作三年，經臺灣高等法院以七十四年度上訴字
    第八一六號上訴駁回確定；又於九十年間因竊盜案件，經臺
    灣嘉義地方法院以九十年度簡字第八五八號判處有期徒刑二
    月，如易科罰金，以三百元折算一日確定；復於九十年間因
    竊盜案件，經臺灣臺中地方法院以九十一年度易字第三○○
    號判處有期徒刑六月，如易科罰金，以三百元折算一日，經
    臺灣高等法院以臺中分院以九十一年度上易字第六二五號上
    訴駁回確定；再於九十二年間因竊盜案件，經臺灣高等法院
    以九十二年度上易字第二七二四號判處有期徒刑三月，如易
    科罰金，以三百元折算一日確定，於九十二年十一月二十八
    日易科罰金執行完畢。仍不知悔改，基於意圖為自己不法所
    有之概括犯意，自九十四年二月初某日起至同年月十七日止
    ，多次攜帶其所有客觀上對人之生命、身體有危害而足以供
    兇器使用之一字螺絲起子一支，於如附表二編號一至八所示
    之時間、地點，以附表二編號一至八所示之犯罪手法侵入癸○○等人之住宅，竊取如附表二編號一至八所示之財物，得
    手後予以變賣換取現金花用。嗣為警依社區錄影機攝得被告
    駕駛之車牌號碼Ｇ七－一四六三號自小客車，循線查獲，並
    扣得上述一字螺絲起子一支。
三、案經辛○○訴由臺北縣政府警察局新店分局報請臺灣臺北地
    方法院檢察署檢察官偵查起訴。
    理  由
甲、被告乙○○被訴加重竊盜部分：
一、訊據被告乙○○於本院審理時否認有如附表二編號一至八所
    示之加重竊盜犯行。經查：
（一）上揭事實，業據被告於警詢、偵查、本院羈押及於本案第
      一次訊問時均坦承不諱（偵查卷第十五、一○七頁、本院
      九十四年度聲羈字第六七號卷第九頁反面、本院九十四年
      五月十二日訊問筆錄），並經告訴人即被害人辛○○於警
      詢時指訴無訛，且有證人即被害人癸○○、劉姿吟、子○○、己○○、丙○○、壬○○○、陳玉樺、甲○○於偵查
      中證述明確，並有一字螺絲起子一支扣案可資佐證。
（二）被告雖於本院審理時否認犯行，惟參以被告對於上述自白
      並未主張係以何強暴或脅迫等不正之方式取得，且被告始
      終坦承之附表二編號九所示之行為，與附表二編號一至八
      之犯行，時、地緊接、手法相近，顯係同一人所為，復參
      酌被告於九十四年三月十六日遭查獲後，即經本院羈押至
      今，證人丙○○亦於九十四年三月二十九日在偵查中證述
      ：「那一陣子社區一直有竊案，最近沒有了。」（偵查卷
      第一二七頁）等語，足認被告之上述自白較為可採。
（三）綜上所述，被告如附表二編號一至八之犯行，事證明確堪
      以認定，應予依法論科。
二、按刑法第三百二十一條第一項第二款所謂安全設備，係指除
    門扇、牆垣以外，依社會通常觀念足認為防盜之設備而言（
    最高法院二十五年上字第四一六八號、七十八年度台上字第
    四四一八號裁判要旨參照）。本件如附表二編號編號一、二
    、三、六、七、八所示之窗戶，兼具有隔絕防閑之作用，自
    屬安全設備。次按刑法第三百二十一條第一項第三款之攜帶
    兇器竊盜罪，係以行為人攜帶兇器竊盜為其加重條件，此所
    謂兇器，其種類並無限制，凡客觀上足對人之生命、身體、
    安全構成威脅，具有危險性之兇器均屬之，且祇須行竊時攜
    帶此種具有危險性之兇器為已足，並不以攜帶之初有行兇之
    意圖為必要（最高法院七十九年度台上字第五二五三號裁判
    要旨參照）。被告行竊所攜帶之一字螺絲起子，均屬金屬材
    質，質地堅硬或銳利，有上開工具足稽，在客觀上對人之生
    命、身體具有危險性，足供作為兇器使用無疑。是核被告所
    為，分別係犯：(一)刑法第三百二十一條第一項第二款、第三
    款攜帶兇器毀越安全設備竊盜罪（按指附表二編號一部分）
    、(二)刑法第三百二十一條第一項第一款、第二款、第三款之
    攜帶兇器毀越安全設備於夜間侵入住宅竊盜罪（按指附表二
    編號二、六、八部分），又被告毀損如附表二編號二所示告
    訴人辛○○之住宅窗戶及侵入告訴人住宅之行為，已結合於
    所犯加重竊盜之罪質中，無更行構成刑法第三百五十四條之
    毀損罪及同法第三百零六條第一項之侵入住宅罪之餘地（最
    高法院九十一年度臺上字第四三五四號判決參照），併此敘
    明、(三)刑法第三百二十一條第一項第二款、第三款之攜帶兇
    器踰越安全設備竊盜罪（按指附表二編號三部分）、(四)刑法
    第三百二十一條第一項第二款、第三款之攜帶兇器毀壞門扇
    竊盜罪（按指附表二編號四部分）、(五)刑法第三百二十一條
    第一項第一款、第二款、第三款之攜帶兇器毀壞門扇於夜間
    侵入住宅竊盜罪（按指附表二編號五部分）。(六)刑法第三百
    二十一條第一項第一款、第二款、第三款之攜帶兇器踰越安
    全設備於夜間侵入住宅竊盜罪（按指附表二編號七部分）。
    另附表二編號一、三、四部分，因被告及被害人均無法確定
    竊盜時間為何，依「罪證有疑，利於被告」之證據法則，爰
    從有利被告之解釋，認係於日間竊盜，附此敘明。被告多次
    加重竊盜犯行，時間緊接，所犯係基本構成要件相同之罪名
    ，顯係基於概括犯意反覆為之，應依連續犯之規定論以情節
    最重之攜帶兇器毀壞門扇於夜間侵入住宅竊盜之一罪（即附
    表二編號五），並加重其刑。又被告於九十二年間因竊盜案
    件，經臺灣高等法院以九十二年度上易字第二七二四號判處
    有期徒刑三月，如易科罰金，以三百元折算一日確定，於九
    十二年十一月二十八日易科罰金執行完畢，此有臺灣高等法
    院被告前案紀錄表在卷可考，其於前案執行完畢後五年內，
    再犯
    本件有期徒刑以上之罪，為累犯，依刑法第四十七條之規定
    ，加重其刑，並依法遞加之。爰審酌被告上開竊盜犯行次數
    非少，竊盜所得財物之價值匪淺，且被告不顧住宅內有人在
    內，即攜帶兇器侵入住宅竊盜，侵害被害人免於恐懼之家庭
    生活安寧與秩序甚鉅，業據證人丙○○證述在卷，及其犯罪
    之手段、目的、動機、所生危害及犯罪後之態度等一切情狀
    ，量處如主文所示之刑，以示懲儆。再查，被告有如事實欄
    所載之多次竊盜前科，有臺灣高等法院被告前案紀錄表在卷
    可稽，仍於十餘日內，連續行竊達八次之多，顯見被告確有
    犯罪之習慣，且其犯罪手法係攜帶兇器侵入住宅方式為之，
    嚴重影響社會治安，本院認有令其強制工作，習得技藝，矯
    治惡習，俾適應社會生活之必要，爰依竊盜犯贓物犯保安處
    分條例第三條第一項第一款規定，諭知於刑之執行前，令入
    勞動處所強制工作三年，以資矯治。末以，扣案之一字螺絲
    起子一支，為被告所有供犯罪所用之物，業據被告於偵查中
    供承無誤，併依刑法第三十八條第一項第二款，宣告沒收。
    至於九十四年三月四日中午十二時三十分許，於被告駕駛車
    號Ｇ七－一四六三號自小客車內起獲修車工具板手一支、剪
    刀一支、十字螺絲起子一支、螺絲扳手一支，被告辯稱係供
    修車所用，非用以行竊，尚非不可採信，自難遽認係供被告
    等行竊所用之物，爰不宣告沒收，附此敘明。
三、不另為無罪之諭知：
（一）公訴意旨另以：被告乙○○基於意圖為自己不法所有之概
      括犯意，連續在如附表一及附表二編號九所示之時間、地
      點，持客觀上足以害及人身之一字螺絲起子為工具，侵入
      他人住宅，竊取如附表一及附表二編號九所示之財物，部
      分委由被告庚○○或自行銷贓換取現金花用。因認被告此
      部分亦涉刑法第三百二十一條第一項、第三百二十條第三
      項、第一項之竊盜罪。
（二）按刑事訴訟法第一百五十六條第二項規定：「被告之自白
      ，不得作為有罪判決之唯一證據，仍應調查其他必要之證
      據，以察其是否與事實相符。」其立法意旨乃在防範被告
      自白之虛擬致與真實不符，故對自白在證據上之價值加以
      限制，明定須藉補強證據以擔保其真實性。又所謂補強證
      據，則指除該自白或不利於己之陳述本身之外，其他足以
      證明自白之犯罪事實確具有相當程度真實性之證據而言，
      雖所補強者，非以事實之全部為必要，但亦須因補強證據
      與自白之相互利用，足使犯罪事實獲得確信者，始足當之
      （最高法院七十四年台覆字第十號判例、九十二年度台上
      字第三二九八號判決參照）。經查：公訴意旨所認關於附
      表一之被告乙○○犯嫌，雖有被告乙○○之自白，然依據
      前開說明，必須有補強證據，公訴意旨固以如附表一所示
      之當舖典當收據為依據，然該收據僅足證明被告乙○○及
      庚○○處分如附表所示物品之行為，尚無法推認出被告乙○○之何竊盜犯行，公訴人復無法指出附表一所示竊盜犯
      行之地點、方法及被害人為何，是依據前開說明，此部分
      僅有被告乙○○之自白，因證據不足，而不得認定被告乙○○之犯罪行為。惟此部分與起訴並認定罪行之前述部分
      ，公訴意旨認係連續犯之裁判上一罪之法律關係，是爰不
      另為無罪之諭知，附此敘明。
（三）又刑法上之未遂犯，必須已著手於犯罪行為之實行而不遂
      ，始能成立，此在刑法第二十五條第一項規定甚明，同法
      第三百二十一條之竊盜罪，為第三百二十條之加重條文，
      自係以竊取他人之物為其犯罪行為之實行，至該條第一項
      各款所列情形，不過為犯竊盜罪之加重條件，如僅著手於
      該項加重之行為而未著手搜取財物，仍不能以本條之竊盜
      未遂論（最高法院二十七年滬上字第五十四號判例參照）
      。經查：依被害人丁○○指稱：「我因於九十四年二月十
      七日九時左右在我住處後院，發現遭一名年約四十歲之男
      子侵入我住處陽台，經我發現後，該名竊嫌立即逃逸，經
      我向社區警衛隊通知後圍捕」（偵查卷第二十九頁）、「
      他從我家後面陽台的窗戶要進來，因發現家中有人，才沒
      有進入。．．．（侵入住宅部分是否要提出告訴？）不要
      。」（偵查卷第一四七、一四八頁）、及被告乙○○所稱
      ：「（今年二月十七日早上九點那一次的竊案，請問你是
      如何進入丁○○的陽台？）那是透天厝，就在路邊，我剛
      好經過那邊，圍牆不高，我就直接從圍牆爬進去，我沒有
      上陽台，我只有進到院子裡打開窗戶，爬入窗戶後馬上發
      現有人，我看到人我就跑了。」（本院九十四年八月三十
      日審判筆錄第八頁）等語，堪認被告乙○○尚未著手搜取
      財物，是關於附表二編號九部分自難論以被告乙○○之竊
      盜犯行。惟此部分與起訴並認定罪刑之前述部分，公訴意
      旨認係連續犯之裁判上一罪之法律關係，是亦不另為無罪
      之諭知，附此敘明。
乙、被告庚○○被訴贓物部分：
一、公訴意旨另以：被告庚○○基於牙保贓物之概括犯意，明知
    如附表一編號一、二所示之物，為被告乙○○竊得之贓物，
    連續於九十三年三月三十一日及同年五月七日，持上述物品
    至臺北市○○○路○段八號金家山銀樓牙保典當，變現後與
    乙○○朋分花用。因認被告庚○○涉犯刑法第三百四十九條
    第二項之牙保竊物罪嫌。
二、按犯罪事實應依證據認定之，無證據不得推定其犯罪事實。
    又不能證明被告犯罪者，應諭知無罪之判決，刑事訴訟法第
    一百五十四條、第三百零一條第一項分別定有明文。又事實
    之認定，應憑證據，如未能發現相當證據，或證據不足以證
    明，自不能以推測或擬制之方法，為裁判基礎，且被告否認
    犯罪事實所持之辯解，縱屬不能成立，仍非有積極證據足以
    證明其犯罪行為，不能遽為有罪之認定（最高法院三十年上
    字第一八三一號、四十年臺上字第八六號判例參照）。又按
    刑法上之贓物罪，原在防止因竊盜、詐欺，侵占各罪被奪取
    或侵占之物難於追及或回復，故其前提要件，必須犯前開各
    罪侵害財產法益所得之財物，始得稱為贓物，否則第三人縱
    有收受、搬運、寄藏、故買、牙保等行為亦無成立贓物罪之
    可言。亦即必須先有他人犯財產上之罪，而後始有收受、搬
    運、寄藏、故買、牙保贓物行為之可言（最高法院四十一年
    台非字第三六號判例、七十二年度台上字第二八五五號判決
    參照）。
三、本件公訴人認被告庚○○涉有前開罪嫌，無非以共同被告乙○○之供述及如附表一編號一、二所示之當舖典當收據，資
    為論據。訊據被告庚○○固坦承曾典當如附表一編號一所示
    之財物，惟否認有何牙保贓物之犯行，辯稱：未典當如附表
    一編號二所示之物，亦不知附表一編號一、二所示之物品為
    贓物等語。
四、經查：
（一）如附表編號一、二所示之物，雖經被告乙○○坦承為其所
      竊取等情在卷，然此部分僅有被告乙○○之自白，並無其
      他證據可資佐認，前已述及，是不得認定該等物品係被告
      乙○○竊盜所得之財物。
（二）如附表一編號一、二所示當舖典當收據，僅足認定該等物
      品經典當處分，並未足採為該等物品係他人犯財產上之罪
      所得之財物。
（三）綜上所述，依卷存證據，不足認定如附表編號一、二所示
      之物係屬贓物，被告庚○○自無成立贓物罪之可言。公訴
      人認被告庚○○此部分涉有牙保贓物之犯行，即有未合。
      此外，復查無其他積極證據足堪佐證，核諸前揭說明，自
      應由本院就被告庚○○部分，為無罪之諭知。
據上論斷，應依刑事訴訟法第二百九十九條第一項前段、第三百
零一條第一項，刑法第五十六條、第三百二十一條第一項第一款
、第二款、第三款、第四十七條、第三十八條第一項第二款，竊
盜犯贓物犯保安處分條例第三條第一項第一款、第四條、第五條
第一項前段，判決如主文。
本案經檢察官廖舒屏到庭執行職務
中　　華　　民　　國　　94　　年　　9 　　月　　20　　日
　　　　　　　　　刑事第三庭  審判長法  官  林恆吉
                                    法  官  游士珺
                                    法　官　胡宗淦
以上正本證明與原本無異。
如不服本判決，應於判決送達後10日內向本院提出上訴狀（應抄
附繕本）。告訴人或被害人如對於本判決不服者，應具備理由請
求檢察官上訴，其上訴期間之計算係以檢察官收受判決正本之日
期為準。
　　　　　　　　　　　　　　　　書記官　張耀鴻
中　　華　　民　　國　　94　　年　　9 　　月　　20　　日
附錄法條：
中華民國刑法第321條
犯竊盜罪而有左列情形之一者，處六月以上、五年以下有期徒刑
：
一  於夜間侵入住宅或有人居住之建築物、船艦或隱匿其內而犯
之者。
二  毀越門扇、牆垣或其他安全設備而犯之者。
三  攜帶兇器而犯之者。
四  結夥三人以上而犯之者。
五  乘火災、水災或其他災害之際而犯之者。
六  在車站或埠頭而犯之者。
前項之未遂犯罰之。
竊盜犯贓物犯保安處分條例第3條
十八歲以上之竊盜犯、贓物犯，有左列情形之一者，得於刑之執
行前，令入勞動場所強制工作：
一  有犯罪之習慣者。
二  以犯竊盜罪或贓物罪為常業者。
刑法第八十四條第一項之期間，自前項強制工作執行完畢之日起
算。但強制工作自應執行之日起經過三年未執行者，自該三年之
期間屆滿之日起算。
竊盜犯贓物犯保安處分條例第4條
依本條例所為之保安處分及其期間，由法院以判決諭知。
竊盜犯贓物犯保安處分條例第5條
依本條例宣告之強制工作處分，其執行以三年為期。但執行已滿
一年六個月，而執行機關認為無繼續執行之必要者，得檢具事證
，報請檢察官聲請法院免予繼續執行。
依本條例宣告之強制工作處分，執行已滿三年，而執行機關認為
有延長之必要者，得檢具事證報經上級主管機關核准後，報請檢
察官聲請法院許可延長之。但延長期間，最長不得逾一年六個月
，並以一次為限，在延長期間內，執行機關認無繼續延長之必要
者，得隨時檢具事證，報請檢察官聲請法院免予繼續延長執行。
附表一：
┌─┬────┬──┬────┬──┬──┬───────┬──────┐
│編│發生時間│發生│損失財物│被害│方法│備    註      │證據        │
│號│        │地點│        │人  │    │              │            │
├─┼────┼──┼────┼──┼──┼───────┼──────┤
│一│93年 3月│不詳│1克拉鑽 │不詳│不詳│93年 3月31日，│當舖典當收據│
│  │間      │    │石一顆、│    │    │由庚○○至臺北│（偵查卷第15│
│  │        │    │52及30分│    │    │市○○○路○段│4頁）       │
│  │        │    │鑽戒各一│    │    │八號金家山銀樓│            │
│  │        │    │顆      │    │    │牙保典當      │            │
├─┼────┼──┼────┼──┼──┼───────┼──────┤
│二│93年 5月│不詳│30分寶戒│不詳│不詳│93年5月7日，由│當舖典當收據│
│  │間      │    │一個、十│    │    │庚○○至臺北市│（偵查卷第15│
│  │        │    │字架墜子│    │    │延平北路二段八│5頁）       │
│  │        │    │一個、小│    │    │號金家山銀樓牙│            │
│  │        │    │鑽石三個│    │    │保典當        │            │
│  │        │    │、金飾（│    │    │              │            │
│  │        │    │秤重）、│    │    │              │            │
│  │        │    │勞力士男│    │    │              │            │
│  │        │    │錶一只  │    │    │              │            │
├─┼────┼──┼────┼──┼──┼───────┼──────┤
│三│94年 2月│不詳│30分鑽石│不詳│不詳│93年6月10日， │當舖典當收據│
│  │13日至 2│    │男戒及鑽│    │    │由乙○○至臺北│（偵查卷第15│
│  │月20日之│    │石手環約│    │    │市○○○路○段│6頁）       │
│  │間      │    │10分    │    │    │八號金家山銀樓│            │
│  │        │    │        │    │    │典當          │            │
└─┴────┴──┴────┴──┴──┴───────┴──────┘
附表二：
┌─┬────┬────┬────────┬───┬─────────┬──────┐
│編│犯罪時間│犯罪地點│竊得財物        │被害人│行為態樣          │證據        │
│號│        │        │                │      │                  │            │
│  │        │        │                │      │                  │            │
├─┼────┼────┼────────┼───┼─────────┼──────┤
│一│94年2月3│臺北縣新│玉觀音一尊、玉猴│癸○○│破壞二樓後院窗戶玻│癸○○警詢筆│
│  │日上午9 │店市禾豐│子一尊、玉九龍幣│（毀損│璃侵入行竊（刑法第│錄（偵查卷第│
│  │時至94年│三路十一│圓盤二個、玉飾品│及侵入│三百二十一條第一項│45頁）；    │
│  │2月5日凌│號      │十六件          │住宅部│第二、三款）      │癸○○偵訊筆│
│  │晨 1時內│        │                │分未提│                  │錄（偵查卷第│
│  │某時    │        │                │告訴）│                  │195頁）     │
├─┼────┼────┼────────┼───┼─────────┼──────┤
│二│94年 2月│臺北縣新│金項鍊（含龍型圖│辛○○│破壞主臥房廁所窗戶│辛○○警詢筆│
│  │12日晚上│店市禾豐│樣金牌）一條及首│      │侵入行竊（刑法第三│錄（偵查卷第│
│  │11時許  │九路四號│飾              │      │百二十一條第一項第│25頁）      │
│  │        │        │                │      │一、二、三款）    │辛○○之女劉│
│  │        │        │                │      │                  │姿吟偵訊筆錄│
│  │        │        │                │      │                  │（第137頁） │
├─┼────┼────┼────────┼───┼─────────┼──────┤
│三│94年 2月│臺北縣新│新臺幣七千元、金│子○○│由二樓未關妥之氣窗│子○○警詢筆│
│  │13日至 2│店市秀岡│錶一對、紀念錶一│      │踰越侵入（刑法第三│錄（偵查卷第│
│  │月20日之│五街二巷│支、價值新臺幣約│      │百二十一條第一項第│42頁）      │
│  │間某時  │三十二號│四千元之外幣    │      │二、三款）        │子○○偵訊筆│
│  │        │        │                │      │                  │錄（偵查卷第│
│  │        │        │                │      │                  │138頁）     │
├─┼────┼────┼────────┼───┼─────────┼──────┤
│四│94年 2月│臺北縣新│紅包共新臺幣四萬│己○○│破壞傭人房房門侵入│己○○警詢筆│
│  │13日至 2│店市禾豐│零八百元（紅包六│（毀損│行竊（刑法第三百二│錄（偵查卷第│
│  │月18日之│七路三巷│包，每包新臺幣六│部分未│十一條第一項第二、│36頁）      │
│  │間某時  │六號    │千八百元整）、手│提告訴│三款）            │己○○偵訊筆│
│  │        │        │錶四支、金鍊子一│）    │                  │錄（偵查卷第│
│  │        │        │條、玉福祿壽一個│      │                  │第137頁）   │
│  │        │        │、萬寶隆筆一支、│      │                  │            │
│  │        │        │雞血紅印石一個  │      │                  │            │
├─┼────┼────┼────────┼───┼─────────┼──────┤
│五│94年 2月│臺北縣新│勞力士不鏽鋼錶一│丙○○│破壞一樓門、玻璃侵│丙○○警詢筆│
│  │13日夜間│店市禾豐│支、玉戒指一只、│（毀損│入住宅行竊（刑法第│錄（偵查卷第│
│  │        │七路八巷│白金戒指一只、現│部分未│三百二十一條第一項│27頁）      │
│  │        │四號    │金新臺幣一萬八千│據告訴│第一、二、三款）  │丙○○偵訊筆│
│  │        │        │元              │）    │                  │錄（偵查卷第│
│  │        │        │                │      │                  │127頁）     │
├─┼────┼────┼────────┼───┼─────────┼──────┤
│六│94年 2月│臺北縣新│玉觀音一座      │潘游秀│破壞浴室窗戶侵入行│壬○○○警詢│
│  │17日夜間│店市秀岡│                │香（毀│竊（刑法第三百二十│筆錄（偵查卷│
│  │某時    │三街十二│                │損部分│一條第一項第一、二│第31頁）    │
│  │        │巷二十九│                │未據告│、三款）          │94.4.       │
│  │        │號      │                │訴）  │                  │游秀香偵訊筆│
│  │        │        │                │      │                  │錄（偵查卷第│
│  │        │        │                │      │                  │196頁）     │
├─┼────┼────┼────────┼───┼─────────┼──────┤
│七│94年 2月│臺北縣新│新臺幣四萬元左右│陳玉樺│從後陽台遮雨棚爬上│戊○○警詢筆│
│  │17日夜間│店市秀岡│                │（即陳│二樓，自二樓未關妥│錄（偵查卷第│
│  │某時    │三街十二│                │玉花）│之窗戶侵入行竊（刑│39頁）      │
│  │        │巷二十五│                │      │法第三百二十一條第│陳玉樺偵訊筆│
│  │        │號      │                │      │一項第一、二、三款│錄（偵查卷第│
│  │        │        │                │      │）                │第137頁）   │
├─┼────┼────┼────────┼───┼─────────┼──────┤
│八│94年 2月│臺北縣新│陳國輝第一銀行存│甲○○│將客廳八角窗鋁條卸│甲○○警詢筆│
│  │17日夜間│店市秀岡│摺及圖章、多元企│      │下，破壞玻璃侵入行│錄（偵查卷第│
│  │8時許   │三街十二│業有限公司及星威│      │竊（刑法第三百二十│33頁）      │
│  │        │巷二十八│工業有限公司大小│      │一條第一項第一、二│甲○○偵訊筆│
│  │        │號      │章、林文進及陳卿│      │、三款）          │錄（偵查卷第│
│  │        │        │之勝圖章，港幣約│      │                  │148頁）     │
│  │        │        │四千元，人民幣約│      │                  │            │
│  │        │        │一萬元、手錶等  │      │                  │            │
├─┼────┼────┼────────┼───┼─────────┼──────┤
│九│94年 2月│臺北縣新│無              │丁○○│攀爬進入後陽台尚未│丁○○警詢筆│
│  │17日上午│店市禾豐│                │（侵入│著手行竊，遭住戶發│錄（偵查卷第│
│  │9時許   │二路六十│                │住宅部│現即離去          │29頁）      │
│  │        │二巷三十│                │分未據│                  │丁○○偵訊筆│
│  │        │一號    │                │告訴）│                  │錄（偵查卷第│
│  │        │        │                │      │                  │第147頁）   │
└─┴────┴────┴────────┴───┴─────────┴──────┘
